<?xml version="1.0" encoding="UTF-8" standalone="yes"?>
<Wordlist>
    <Paradigm pdgId="1215069" lemma="аграва+цца" tag="VIMRX">
        <Variant id="a" pravapis="A2008" lemma="аграва+цца" type="nonstandard">
            <Slounik name="piskunou2012" idx="5552">{b}аграва´цца{/b}* {i}незак.{/i}, -ва´юся, -ва´ецца {i}і{/i} аграю´ся*, -ае´цца, -аяце´ся /// v1{sup}1{/sup}#v3{sup}1{/sup} B/</Slounik>
            <Form tag="0">аграва+цца</Form>
            <Form tag="R1S">аграю+ся</Form>
            <Form tag="R2S">аграе+шся</Form>
            <Form tag="R3S">аграе+цца</Form>
            <Form tag="R1P" type="nonstandard">аграе+мся</Form>
            <Form tag="R1P">аграё+мся</Form>
            <Form tag="R2P" type="nonstandard">аграе+цеся</Form>
            <Form tag="R2P">аграяце+ся</Form>
            <Form tag="R3P">аграю+цца</Form>
            <Form tag="PMS">аграва+ўся</Form>
            <Form tag="PFS">аграва+лася</Form>
            <Form tag="PNS">аграва+лася</Form>
            <Form tag="PXP">аграва+ліся</Form>
            <Form tag="I2S">аграва+йся</Form>
            <Form tag="I2P">аграва+йцеся</Form>
            <Form tag="RG">аграючы+ся</Form>
        </Variant>
    </Paradigm>
    <Paradigm pdgId="1215070" lemma="аграва+ць" tag="VTMNX">
        <Variant id="a" pravapis="A2008" lemma="аграва+ць" type="nonstandard">
            <Slounik name="piskunou2012" idx="5554">{b}аграва´ць{/b}* {i}незак.{/i}, -ва´ю, -ва´е {i}і{/i} аграю´*, -ае´, -аяце´ /// v1{sup}1{/sup}#v3{sup}1{/sup} B/</Slounik>
            <Form tag="0">аграва+ць</Form>
            <Form tag="R1S">аграю+</Form>
            <Form tag="R2S">аграе+ш</Form>
            <Form tag="R3S">аграе+</Form>
            <Form tag="R1P" type="nonstandard">аграе+м</Form>
            <Form tag="R1P">аграё+м</Form>
            <Form tag="R2P" type="nonstandard">аграе+це</Form>
            <Form tag="R2P">аграяце+</Form>
            <Form tag="R3P">аграю+ць</Form>
            <Form tag="PMS">аграва+ў</Form>
            <Form tag="PFS">аграва+ла</Form>
            <Form tag="PNS">аграва+ла</Form>
            <Form tag="PXP">аграва+лі</Form>
            <Form tag="I2S">аграва+й</Form>
            <Form tag="I2P">аграва+йце</Form>
            <Form tag="RG">аграючы+</Form>
        </Variant>
    </Paradigm>
    <Paradigm pdgId="1222523" lemma="паадаграва+ць" tag="VTPNX">
        <Variant id="a" pravapis="A2008" lemma="паадаграва+ць" type="nonstandard">
            <Slounik name="piskunou2012" idx="118979">{b}паадаграва´ць{/b} {i}зак.{/i}, паадаграва´ю, -ва´е {i}і{/i} паадаграю´*, -ае´, -аяце´ /// v1{sup}1{/sup}#v3{sup}1{/sup} B/</Slounik>
            <Form tag="0">паадаграва+ць</Form>
            <Form tag="F1S">паадаграю+</Form>
            <Form tag="F2S">паадаграе+ш</Form>
            <Form tag="F3S">паадаграе+</Form>
            <Form tag="F1P" type="nonstandard">паадаграе+м</Form>
            <Form tag="F1P">паадаграё+м</Form>
            <Form tag="F2P" type="nonstandard">паадаграе+це</Form>
            <Form tag="F2P">паадаграяце+</Form>
            <Form tag="F3P">паадаграю+ць</Form>
            <Form tag="PMS">паадаграва+ў</Form>
            <Form tag="PFS">паадаграва+ла</Form>
            <Form tag="PNS">паадаграва+ла</Form>
            <Form tag="PXP">паадаграва+лі</Form>
            <Form tag="I2S">паадаграва+й</Form>
            <Form tag="I2P">паадаграва+йце</Form>
            <Form tag="PG">паадаграва+ўшы</Form>
        </Variant>
    </Paradigm>
    <Paradigm pdgId="1227287" lemma="саманаграва+цца" tag="VIMRX">
        <Variant id="a" pravapis="A2008" lemma="саманаграва+цца" type="nonstandard">
            <Slounik name="piskunou2012" idx="171594">{b}саманаграва´цца{/b} {i}незак.{/i}, -ва´ецца {i}і{/i} саманаграе´цца* /// v1{sup}1{/sup}#v3{sup}1{/sup} B/</Slounik>
            <Form tag="0">саманаграва+цца</Form>
            <Form tag="R1S">саманаграю+ся</Form>
            <Form tag="R2S">саманаграе+шся</Form>
            <Form tag="R3S">саманаграе+цца</Form>
            <Form tag="R1P" type="nonstandard">саманаграе+мся</Form>
            <Form tag="R1P">саманаграё+мся</Form>
            <Form tag="R2P" type="nonstandard">саманаграе+цеся</Form>
            <Form tag="R2P">саманаграяце+ся</Form>
            <Form tag="R3P">саманаграю+цца</Form>
            <Form tag="PMS">саманаграва+ўся</Form>
            <Form tag="PFS">саманаграва+лася</Form>
            <Form tag="PNS">саманаграва+лася</Form>
            <Form tag="PXP">саманаграва+ліся</Form>
            <Form tag="I2S">саманаграва+йся</Form>
            <Form tag="I2P">саманаграва+йцеся</Form>
            <Form tag="RG">саманаграючы+ся</Form>
        </Variant>
    </Paradigm>
    <Paradigm pdgId="1228014" lemma="сумлява+цца" tag="VIMRX">
        <Variant id="a" pravapis="A2008" lemma="сумлява+цца" type="nonstandard">
            <Slounik name="piskunou2012" idx="184721">{b}сумлява´цца{/b}* {i}незак.{/i}, сумлява´юся, -а´ецца {i}і{/i} сумляю´ся, -ляе´цца, -леяце´ся /// v1{sup}1{/sup}#v3{sup}1{/sup} B/</Slounik>
            <Form tag="0">сумлява+цца</Form>
            <Form tag="R1S">сумляю+ся</Form>
            <Form tag="R2S">сумляе+шся</Form>
            <Form tag="R3S">сумляе+цца</Form>
            <Form tag="R1P" type="nonstandard">сумляе+мся</Form>
            <Form tag="R1P">сумляё+мся</Form>
            <Form tag="R2P" type="nonstandard">сумляе+цеся</Form>
            <Form tag="R2P">сумляяце+ся</Form>
            <Form tag="R3P">сумляю+цца</Form>
            <Form tag="PMS">сумлява+ўся</Form>
            <Form tag="PFS">сумлява+лася</Form>
            <Form tag="PNS">сумлява+лася</Form>
            <Form tag="PXP">сумлява+ліся</Form>
            <Form tag="I2S">сумлява+йся</Form>
            <Form tag="I2P">сумлява+йцеся</Form>
            <Form tag="RG">сумляючы+ся</Form>
        </Variant>
    </Paradigm>
</Wordlist>
